# 请教陈老师：未确认递延所得税资产的可抵扣亏损与所得税费用调整的勾稽关系

提问人：alexwaung 时间：2020-02-15 23:01:58
请教陈老师，想请教您个问题：
1 ）所得税费用调整过程中“本期未确认递延所得税资产的可抵扣暂时性差异或可抵扣亏损的影响”与递延所得税资产附注“未确认递延所得税资产的可抵扣亏损将于以下年度到期”这两个之间是否有勾稽关系？我的理解应该是所得税费用附注中“使用本期未确认递延所得税资产”除以相应公司的适用税率应该与递延所得税资产/负债附注中最后一年到期披出来的未确认可抵扣亏损应当保持一致（通常情况下），不知道该理解是否正确，谢谢！
2 ）所得税费用调整过程中“使用前期未确认递延所得税资产的可抵扣亏损”似乎也应该与递延所得税资产附注“未确认递延所得税资产的可抵扣亏损将于以下年度到期”有一定的关系，但是似乎在存在可抵扣暂时性差异的情况下，这个勾稽关系似乎很难抓到。该如何理解，谢谢！
还望赐教，谢谢！@chenyiwei

回答人：chenyiwei
1 、一般情况下，不可能没有“本期未确认递延所得税资产的可抵扣暂时性差异”而仅有“本期未确认递延所得税资产的可抵扣亏损”，因此这两个数字之间通常没有勾稽关系。假设确实仅有“本期未确认递延所得税资产的可抵扣亏损”且适用税率不变，则“递延所得税资产附注“未确认递延所得税资产的可抵扣亏损将于以下年度到期”的年初、年末差额乘以适用税率的乘积应有一定关联。
2 、不一定，应综合考虑使用前期未确认递延所得税资产的可抵扣亏损和本期新产生的可抵扣亏损未确认递延所得税资产的影响。